臺灣高等法院臺中分院刑事裁定
110年度聲字第2801號
聲  請  人  
即  被  告  莊詠全
選任辯護人  羅國斌律師
上列聲請人因毒品危害防制條例等案件（本院110度上訴字第176
5號），聲請具保停止羈押，本院裁定如下：
    主    文
聲請駁回。
    理    由
一、聲請人即被告莊詠全（下稱被告）之聲請意旨略以：
　㈠被告坦承全部犯罪事實，於偵查及審判中均自白犯行，經法
    院判處罪刑後，雖有提出上訴，但上訴理由對於犯罪事實仍
    全部坦承，並未爭執，只是祈請能量處較輕之刑，讓其可以
    早日服刑完畢，回歸社會，顯見被告願意坦然面對法律制裁
    ，不會畏罪逃亡。
　㈡被告自民國110年1月14日起羈押迄今，已逾9個月，此前並無
    通緝之紀錄，亦無任何跡證足認其於具保停止羈押後，有逃
    亡之可能性。尤其被告因為不捨父母親在工地工作，才鋌而
    走險，涉犯本罪，顯見其孝敬父母，更不會棄父母於不顧，
    逕自逃亡。
　㈢因此，只需令被告提出相當之保證金，並限制其出境、出海
    ，輔以定時至轄區派出所報到等強制處分，即能確保被告於
    執行時始終到場，實無繼續羈押被告之必要等語。　　
二、按被告經法官訊問後，認為犯罪嫌疑重大，且所犯為死刑、
    無期徒刑或最輕本刑為5年以上有期徒刑之罪，有相當理由
    認為有逃亡、湮滅、偽造、變造證據或勾串共犯或證人之虞
    ，非予羈押，顯難進行追訴、審判或執行者，得羈押之，刑
    事訴訟法第101條第1項第3款定有明文。而所謂「相當理由
    」，係指重罪羈押之發動，被告如何併存有逃亡或滅證之虞
    ，於判斷具體個案之情況，應有合理之依據，此與刑事訴訟
    法第101條第1項第1款、第2款規定相較，條件較為寬鬆，良
    以重罪常伴有逃亡之高度可能，倘一般正常之人，依其合理
    判斷，可認為該犯重罪嫌疑重大之人具有逃亡或串證、滅證
    之相當或然率存在，即已該當「相當理由」之認定標準，不
    以達到充分可信或確定程度為必要。
三、經查：
  ㈠被告因犯毒品危害防制條例第9條第3項之販賣第三級而混合
    二種以上之毒品、第4條第3項之販賣第三級毒品、第11條第
    2項之持有第二級毒品及藥事法第83條第1項之轉讓偽藥等罪
    ，經臺灣臺中地方法院（下稱原審法院）於110年7月27日以
    110年度訴字第478號判決分別判處有期徒刑4年、3年10月（
    2次）、4年3月、3年8月（2次）、3年9月、3年11月、4月、
    4月，前8罪部分並合併定應執行有期徒刑6年6月，被告不服
    原審判決，提起上訴，經本院法官於110年9月28日羈押庭訊
    問被告後，認依卷存事證，有事實足被告涉犯上揭犯罪嫌疑
    重大，且所犯為最輕本刑5年以上有期徒刑之罪，有逃亡之
    虞，而有刑事訴訟法第101條第1項第1款、第3款羈押事由，
    非予羈押，顯難進行審判、執行，有羈押必要，而自同日執
    行羈押3月等情，有本院110年9月28日訊問筆錄、刑事報到
    單、押票在卷可佐，足認被告犯罪嫌疑確實重大。
  ㈡按法院為羈押之裁定時，並非在行被告有罪、無罪之實質調
    查，其本質上係屬為保全被告使刑事訴訟程序得以順利進行
    ，或為保全證據，或為擔保嗣後刑之執行，或為防止被告反
    覆施行同一犯罪，而對被告實施剝奪其人身自由之強制處分
    ，法院僅應就形式上之證據判斷被告犯罪嫌疑是否重大，有
    無羈押原因及有無羈押之必要性，關於羈押原因之判斷，尚
    不適用訴訟上之嚴格證明原則。意即羈押被告係刑事訴訟上
    不得已之措施，法院於認定羈押被告之原因是否存在時，僅
    得就被告是否犯罪嫌疑重大，有無刑事訴訟法第101條、第1
    01條之1所定情形為必要之審酌。查被告涉犯之販賣第三級
    而混合二種以上之毒品及販賣第三級毒品等罪為最輕本刑5
    年以上有期徒刑之罪，且原審法院就被告前揭犯罪，合併定
    應執行有期徒刑6年6月，經原審宣告之刑並非輕微，已如前
    所述，而重罪常伴有逃亡之高度可能，被告因已受重刑之諭
    知，可預期被告逃匿以規避審判程序進行及刑罰執行之可能
    性甚高，而本案係因被告以原審判決量刑及定刑過重為由，
    提起上訴，由本院以110年度上訴字第1765號審理後，並已
    於110年11月9日宣判，若准以停止羈押，倘被告認本件宣判
    之刑度仍與其期待不符，衡諸趨吉避凶、脫免刑責、不甘受
    罰之基本人性，仍有相當理由足認被告有逃亡之虞。且本案
    屬得上訴第三審之案件，全案尚未確定，為確保訴訟程序及
    國家刑罰權之具體實現，本院認為非予羈押被告，顯難以確
    保日後審判、執行之順利進行，故仍有羈押之必要，且該羈
    押之必要性尚無從以具保或限制住居等手段替代。
  ㈢至於聲請意旨稱被告無前科紀錄乙節，核非使羈押原因消滅
    之事由，且與被告有無羈押必要性之法律判斷無關，亦非刑
    事訴訟法第114條法定停止羈押之事由。又聲請意旨稱被告
    對所犯都已坦承不諱云云，然被告是否深感悔悟、承認犯行
    ，係其經評估利害關係後，就是否坦認犯罪所為之決定，乃
    被告犯罪後之態度良好問題，為事實審法院量刑審酌之範圍
    ，與羈押原因存否無關，尚難以被告已坦承犯行為由，即認
    其已無羈押之原因或無羈押之必要。而被告稱願停止羈押後
    ，定會按時報到，縱然屬實，亦無從擔保其絕無逃亡之可能
    性，審酌毒品戕害施用者身心，如任其氾濫，將嚴重腐蝕國
    民健康及破壞社會風氣，各國政府均以嚴刑峻法、加強查緝
    以為遏阻，而被告涉嫌為謀私利，罔顧政府嚴刑禁令，販賣
    毒品，已見其輕法恣意犯罪，縱命被告具保、責付或限制住
    居、每日至派出所報到等侵害較小之手段，仍難保證被告能
    依法接受審判及執行。故權衡國家刑事司法權之有效行使、
    社會秩序及公共利益、被告人身自由之私益及防禦權受限制
    之程度，認對被告維持羈押處分尚屬適當、必要，合乎比例
    原則，並無違司法院大法官會議釋字第665號解釋意旨，為
    確保日後訴訟程序之進行及刑罰之執行，仍認為有繼續羈押
    之必要。　 
四、綜上所述，本院經核被告犯罪情節，審酌被告所涉犯罪事實
    對社會侵犯之危害性及刑罰權遂行之公益，與被告人身自由
    之私益，兩相利益衡量後，本院認對被告維持羈押處分尚屬
    適當、必要，且合乎比例原則。此外，本件復無刑事訴訟法
    第114條各款所列不得駁回具保停止羈押聲請之事由，從而
    ，本院審酌上情認羈押原因尚未消滅，非具保、責付、限制
    住居及向司法警察機關報到等處分所能替代，被告仍有繼續
    羈押之必要，是被告所請具保停止羈押，仍難准許，應予駁
    回。
五、據上論斷，依刑事訴訟法第220條，裁定如主文。
中　　華　　民　　國　　110 　年　　11　　月　　16　　日
            刑事第九庭   審判長法　官　紀  文  勝
                               法　官  姚  勳  昌
                               法　官  紀  佳  良 
以上正本證明與原本無異。
如不服本裁定，應於收受送達後5日內向本院提出抗告書狀（須
附繕本）。因疫情而遲誤不變期間，得向法院聲請回復原狀。  

                               書記官  洪  鴻  權  
　　　　　　　　　　　　　　　 
中　　華　　民　　國　　110 　年　　11　　月　　17　　日